【裁判字號】    98,訴,1837
【裁判日期】    980626
【裁判案由】    毒品危害防制條例
【裁判全文】
臺灣板橋地方法院刑事判決              98年度訴字第1837號
公  訴  人  臺灣板橋地方法院檢察署檢察官
被      告  甲○○
上列被告因違反毒品危害防制條例案件，經檢察官提起公訴（98
年度毒偵字第1548、2106號），被告於準備程序進行中，就被訴
事實為有罪之陳述，本院告知其簡式審判程序之旨，聽取當事人
意見後，裁定由受命法官獨任依簡式審判程序審理，茲判決如下
：
    主  文
甲○○施用第一級毒品，累犯，處有期徒刑壹年，扣案如附表貳
所示之物沒收銷燬；又施用第一級毒品，累犯，處有期徒刑壹年
。應執行有期徒刑壹年拾月，扣案如附表貳所示之物沒收銷燬。
    事  實
一、甲○○前因施用第二級毒品案件，經臺灣士林地方法院以87
    年度毒聲字第10號裁定送勒戒處所觀察、勒戒，於民國87年
    6 月10日執行完畢釋放出所，由臺灣士林地方法院檢察署檢
    察官以87年度偵字第5629號為不起訴處分在案。復於前開觀
    察、勒戒執行完畢釋放後5 年內，因施用第二級毒品案件，
    經本院以90年度毒聲字第837 號裁定送勒戒處所觀察、勒戒
    ，於90年3 月8 日執行完畢釋放出所，由臺灣板橋地方法院
    檢察署檢察官以90年度毒偵字第878 、1002號為不起訴處分
    在案；因施用第二級毒品案件，經本院分別以90年度毒聲字
    第3272號裁定令入戒治處所施以強制戒治，及以90年度簡字
    第377 號判決判處有期徒刑5 月確定，前者於91年8 月21日
    執行完畢，後者經與其他罪刑定應執行刑及接續執行，於93
    年1 月31日執行完畢。之後，又因施用第一、二級毒品案件
    ，經本院以96年度訴字第1177號判決判處有期徒刑7 月、5
    月確定，再經本院以96年度聲減字第3971號裁定減刑並定應
    執行刑為有期徒刑5 月，於97年7 月27日執行完畢。詎仍不
    知悔改，基於第一級毒品海洛因及施用第二級毒品甲基安非
    他命之犯意，於如附表1 編號1 、2 所示施用時間及地點，
    先後2 次以將海洛因、甲基安非他命摻合後，捲入香菸內點
    燃吸食之方式，同時施用海洛因及甲基安非他命。嗣於如附
    表1 所示查獲時間及地點，為警查獲，如附表1 編號1 所示
    該次，並扣得如附表2 所示之物。
二、案經臺北縣政府警察局中和分局報告臺灣板橋地方法院檢察
    署檢察官偵查起訴。
    理  由
一、上開犯罪事實，業經被告甲○○於本院審理時坦承不諱，而
    其於如附表1 所示查獲時間、地點為警查獲後所採集之尿液
    ，經以酵素免疫分析法初步篩選，再以氣相層析質譜儀分析
    法確認，均呈現嗎啡（施用毒品海洛因代謝物為嗎啡）及甲
    基安非他命陽性反應，有臺北縣政府警察局中和分局偵辦毒
    品案尿液編號及姓名對照表（檢體編號：E0000000號）、臺
    灣檢驗科技股份有限公司濫用藥物檢驗報告（檢體編號：E0
    000000號）；臺北縣政府警察局中和分局毒品危害防制條例
    犯罪嫌疑人姓名代碼對照表（檢體編號：E0000000號）、臺
    灣檢驗科技股份有限公司濫用藥物檢驗報告（檢體編號：E0
    000000號）各1 份在卷可稽，復有扣案如附表2 所示之物可
    資佐證，足認被告之自白與事實相符。觀之事實欄所載被告
    前案紀錄，被告於初次施用第二級毒品經觀察、勒戒執行完
    畢釋放後5 年內，又多次因施用第二級毒品犯行經戒毒處遇
    及追訴處罰，有臺灣高等法院被告前案紀錄表1 份附卷可憑
    ，其再犯本案，已不屬毒品危害防制條例第20條規定之「初
    犯」或「5 年後再犯」，應依同條例第10條處罰（最高法院
    97年第5 次刑事庭會議決議參照）。本案事證明確，被告犯
    行洵堪認定，應依法論科。
二、按海洛因、甲基安非他命分屬毒品危害防制條例第2 條第2
    項第1 款、第2 款規定之第一、二級毒品，核被告所為如附
    表1 編號1 、2 所示施用海洛因、甲基安非他命犯行，均係
    犯毒品危害防制條例第10條第1 項、第2 項之施用第一級毒
    品罪及施用第二級毒品罪。其為上開犯行而持有第一級毒品
    海洛因及第二級毒品甲基安非他命，持有之低度行為，為施
    用之高度行為所吸收，不另論罪。被告各次將海洛因、甲基
    安非他命摻合後施用，乃以1 行為同時觸犯施用第一級毒品
    罪及施用第二級毒品罪，為想像競合犯，應從較重之施用第
    一級毒品罪處斷，公訴意旨認應分論併罰，容有誤會。而其
    所為如附表1 編號1 、2 所示2 次施用毒品犯行，因犯意各
    別，行為互殊，則應予分論併罰。被告有如事實欄所示前案
    紀錄，有臺灣高等法院被告前案紀錄表1 份存卷可考，其於
    有期徒刑執行完畢5 年內，故意再犯有期徒刑以上之罪，為
    累犯，前揭各罪均應依刑法第47條第1 項之規定加重其刑。
    爰審酌被告已曾因相同犯行經戒毒處遇及刑事處罰，猶未能
    知所警惕，顯然漠視法令之禁制，惟其犯罪行為主要係戕害
    自身，且事後坦承犯行，犯後態度並無不良，暨其施用毒品
    之動機、目的、素行等一切情狀，分別量處如主文所示之刑
    ，並定其應執行刑。扣案如附表2 所示之物乃甲基安非他命
    ，且係被告為本案犯行所剩餘，業據被告供承在卷，除因鑑
    驗而用罄之部分外，應依毒品危害防制條例第18條第1 項前
    段規定沒收銷燬之。
據上論斷，應依刑事訴訟法第273 條之1 第1 項、第299 條第1
項前段，毒品危害防制條例第10條第1 項、第2 項、第18條第1
項前段，刑法第11條、第55條、第47條第1 項、第51條第5 款，
判決如主文。
本案經檢察官陳伯均到庭執行職務。
中    華    民    國    98    年    6     月    26    日
                   刑事第九庭  法  官  許炎灶
以上正本證明與原本無異。
如不服本判決應於收受判決後10日內向本院提出上訴書狀，並應
敘述具體理由；其未敘述上訴理由者，應於上訴期間屆滿後20日
內向本院補提理由書（均須按他造當事人之人數附繕本）「切勿
逕送上級法院」。
                               書記官  屠衛民
中    華    民    國    98    年    6     月    26    日
附錄本案論罪科刑法條：毒品危害防制條例第10條。
毒品危害防制條例第10條
施用第一級毒品者，處6 月以上5 年以下有期徒刑。
施用第二級毒品者，處3 年以下有期徒刑。
附表1 ：
┌──┬──────┬──────┬──────┬──────┬──────┐
│編號│  施用時間  │  施用地點  │  查獲時間  │  查獲地點  │  查獲物品  │
├──┼──────┼──────┼──────┼──────┼──────┤
│ 1  │98年2 月20日│臺北縣新莊市│98年2 月20日│臺北縣土城市│如附表2 所示│
│    │上午6 時許  │中華路1 段83│下午3 時30分│學府路1 段12│之物        │
│    │            │號3 樓      │許          │4 之1 號12樓│            │
├──┼──────┼──────┼──────┼──────┼──────┤
│ 2  │98年3 月10日│臺北縣中和市│98年3 月10日│臺北縣中和市│無          │
│    │中午12時30分│圓通路305 巷│中午12時30分│圓通路305 巷│            │
│    │許          │5 弄51之4 號│許          │5 弄51之4 號│            │
└──┴──────┴──────┴──────┴──────┴──────┘
附表2 ：
┌─────────────────────────────────────┐
│查獲之第二級毒品                                                          │
├──┬─────┬──┬──┬──────────────────────┤
│編號│品      名│數量│單位│備                                        註│
├──┼─────┼──┼──┼──────────────────────┤
│ 1  │第二級毒品│1   │包  │第二級毒品甲基安非他命（淨重0.4800公克，取│
│    │甲基安非他│    │    │  樣0.0001公克）。                          │
│    │命        │    │    │含極微量第二級毒品甲基安非他命殘渣且未能析│
│    │          │    │    │  離之外包裝1 個，應併予沒收銷燬。          │
│    │          │    │    │卷附交通部民用航空局航空醫務中心98年3 月5 │
│    │          │    │    │  日航藥鑑字第0981089 號毒品鑑定書1 份參照。│
└──┴─────┴──┴──┴──────────────────────┘


司法院資訊處製作；財團法人民間司法改革基金會備份。
